臺灣板橋地方法院交通事件裁定                    九十一年度交聲字第二一五號
    原處分機關  交通部公路局臺北區監理所
    異  議  人
    即受處分人  行政院國軍退除役官兵輔導委員會榮民服務處
                榮民計程車業服務中心臺北縣分中心
    代  表  人  張樹生
右列異議人即受處分人因違反道路交通管理處罰條例案件，對於交通部公路局臺北區
監理所九十年十二月二十七日所為之處分（原處分案號：北監六字第裁四○－ＡＢＵ
九六六○七八號），聲明異議，本院裁定如左：
        主  文
原處分撤銷。
行政院國軍退除役官兵輔導委員會榮民服務處榮民計程車業服務中心臺北縣分中心不
罰。
        理  由
一、原處分機關係以異議人即受處分人「行政院國軍退除役官兵輔導委員會榮民服務
    處榮民計程車業服務中心臺北縣分中心」（下簡稱「榮車中心臺北縣分中心」）
    所有車號Ｕ四－九二○號營業小客車，已於民國八十九年三月二十三日逾檢註銷
    牌照，仍於八十九年十一月十九日下午四時二十分許，在臺北市○○路○段七十
    八號前，為警查得由吳有階駕駛該車，使用該註銷之牌照行駛，因依九十年一月
    十七日修正前之道路交通管理處罰條例第十二條第一項第四款、第二項規定（該
    條款規定雖業經於九十年一月十七日修正公布，並依行政院令於九十年六月一日
    施行），裁處罰鍰新臺幣七千二百元，並扣繳牌照。
二、惟本件異議人「榮車中心臺北縣分中心」具狀辯稱：上開違規車輛駕駛人吳有階
    雖係伊中心榮車員，但自八十七年十月起即未再與伊中心聯絡，對伊中心轉寄之
    各項稅費、罰單均置之不理，本件違規應歸責於吳有階本人，另伊中心已終止其
    間契約，並於八十九年十一月訴請吳有階返還該車牌照，業經臺灣宜蘭地方法院
    羅東簡易庭判決勝訴確定等語，經查異議人上開所辯情節，業據異議人提出臺灣
    宜蘭地方法院羅東簡易庭八十九年度羅小字第一三六號民事判決確定證明書影本
    一紙附卷可資佐證，且依本件違規舉發通知單所載，違規駕駛人確實係吳有階，
    堪認異議人上開所辯應非虛詞。因此本件違規既係車輛駕駛人吳有階所為，顯應
    歸責於駕駛人吳有階，且該舉發通知單亦係由吳有階當場簽收，自應依道路交通
    管理處罰條例第八十五條第二項規定，處罰車輛駕駛人吳有階，而非逕行處罰異
    議人。原處分未予詳查，遽予裁罰，尚有未洽。從而，本件異議為有理由，原處
    分應予撤銷，另諭知異議人不罰。
三、據上論結，應依道路交通案件處理辦法第二十條，裁定如主文。
中      華      民      國    九十一    年      五      月     十六     日
                                    臺灣板橋地方法院交通法庭
                                        法  官  彭  全  曄
右正本證明與原本無異
如不服本裁定應於送達後五日內向本院提出抗告狀
                                        書記官  梁  宜  庭
中      華      民      國    九十一    年      五      月     二十     日
